sl-SI: Nadzorovanje vlage: 0,58; 0,62; 0,65; 0,68; 0,72; 0,75; Drugo
lt-LT: Drėgmės kontrolė: 0.58; 0.62; 0.65; 0.68; 0.72; 0.75; Kita
fi: Kosteudensäätö: 0.58; 0.62; 0.65; 0.68; 0.72; 0.75; Muu
nl: Vochtigheidscontrole: 0.58; 0.62; 0.65; 0.68; 0.72; 0.75; Andere
ko: 습도 조절: 0.58; 0.62; 0.65; 0.68; 0.72; 0.75; 기타
cs: Regulace vlhkosti: 0.58; 0.62; 0.65; 0.68; 0.72; 0.75; Jiné
pt-PT: Controlo de humidade: 0.58; 0.62; 0.65; 0.68; 0.72; 0.75; Outro
pt-BR: Controle de umidade: 0.58; 0.62; 0.65; 0.68; 0.72; 0.75; Outro
bg-BG: Контрол на влажността: 0.58; 0.62; 0.65; 0.68; 0.72; 0.75; Други
sv: Fuktighetskontroll: 0.58; 0.62; 0.65; 0.68; 0.72; 0.75; Övrigt
hu: Páratartalom szabályozása: 0,58; 0,62; 0,65; 0,68; 0,72; 0,75; Egyéb
pl: Kontrola wilgotności: 0.58; 0.62; 0.65; 0.68; 0.72; 0.75; Inne
ja: 湿度調整: 0.58; 0.62; 0.65; 0.68; 0.72; 0.75; その他
ro-RO: Control umiditate: 0.58; 0.62; 0.65; 0.68; 0.72; 0.75; Altele
da: Fugtkontrol: 0.58; 0.62; 0.65; 0.68; 0.72; 0.75; Andet
zh-TW: 濕度控制: 0.58; 0.62; 0.65; 0.68; 0.72; 0.75; 其他
nb: Fuktighetskontroll: 0.58; 0.62; 0.65; 0.68; 0.72; 0.75; Annet
en: Humidity control: 0.58; 0.62; 0.65; 0.68; 0.72; 0.75; Other
tr: Nem Kontrolü: 0.58; 0.62; 0.65; 0.68; 0.72; 0.75; Diğer
zh-CN: 湿度控制: 0.58; 0.62; 0.65; 0.68; 0.72; 0.75; 其他
vi: Kiểm soát độ ẩm: 0.58; 0.62; 0.65; 0.68; 0.72; 0.75; Khác
el: Έλεγχος υγρασίας: 0,58; 0,62; 0,65; 0,68; 0,72; 0,75; Άλλο
es: Control de humedad: 0.58; 0.62; 0.65; 0.68; 0.72; 0.75; Otros
sk-SK: Regulácia vlhkosti: 0,58; 0,62; 0,65; 0,68; 0,72; 0,75; Iné
it: Controllo dell'umidità: 0,58; 0,62; 0,65; 0,68; 0,72; 0,75; Altro
de: Feuchtigkeitskontrolle: 0.58; 0.62; 0.65; 0.68; 0.72; 0.75; Sonstiges
fr: Contrôle de l’humidité: 0.58; 0.62; 0.65; 0.68; 0.72; 0.75; Autre
hr-HR: Regulacija vlažnosti: 0.58; 0.62; 0.65; 0.68; 0.72; 0.75; Ostalo
ru: Поддержание влажности: 0,58; 0,62; 0,65; 0,68; 0,72; 0,75; Другое
th: การควบคุมความชื้น: 0.58; 0.62; 0.65; 0.68; 0.72; 0.75; อื่นๆ